# Riza Dwi Fahleviyani



+62 858-7830-1362



Dusun Gunungsari RT 01 RW 03 Ds. Panyingkiran Kec. Ciamis



rizadwi0808@gmail.com



dwizadwi\_



# Tentang Saya

Saya seorang tenaga pendidik atau tenaga kependidikan yang berdedikasi dengan lebih dari lima tahun pengalaman di bidang pendidikan. Memiliki keahlian dalam menciptakan pembelajaran yang interaktif, memperhatikan perkembangan anak secara progres, mampu memberikan pembelajaran sesuai kebutuhan anak secara menyenangkan.

Mampu bekerja secara detail dan efisien untuk memastikan kepatuhan perusahaan terhadap standar yang berlaku.

## Pengalaman

2019 - 2020

Terapan sikolog saraswati

2021 - 2022

Guru TK

2021 - Sekarang

Wedding Organizer

2023 - Sekarang

Bekerja di Alifya Privats

### Pendidikan

S1 Pendidikan anak usia dini Institut Agama Islam Darussalam Ciamis

#### Kemampuan

- Menulis
- Teknik Mengajar
- Inovatif
- Kreativitas
- Kesabaran
- Administratif